NATALIA CONSTANZA CANCINO ROJAS

DESARROLLADORA FRONT - END / UI / UX DISEÑADORA GRÁFICA E ILUSTRADORA PONTIFICIA UNIVERSIDAD CATÓLICA DE VALPARAÍSO

EDUCACIÓN

OCTUBRE 2017-HASTA ABRIL 2018

Especialización Diseño UX Laboratoria Chile

MARZO 2005-MARZO 2010

Diseño Gráfico. Pontificia Universidad Católica de Valparaíso.

EXPERIENCIA LABORAL

MAYO 2019 -A LA FECHA Desarrolladora Front-end/UI/UX Axum

JUNIO 2018 -MAYO 2019 Front end/UI Desarrollo Informático Ópticas Schilling

MARZO 2014 - OCTUBRE 2017

Diseñadora gráfica en Eurocorp

JUNIO 2013 -AGOSTO 2015 E.I.R.L.Visages

MAYO 2012-MAYO 2013 Diseñadora gráfica Techline Arquitectura + Diseño

MARZO 2010-MARZO 2012 Diseñadora gráfica Directora de arte AD Asesores en comunicación

2009

Diseñadora gráfica Revista Publimar, Diseñadora Freelance

SOBRE MI

Tras haber estudiado en Laboratoria, y realizar mi especialización de Diseño UX, hoy mi desarrollo profesional se centra más en el área del Front-end y el diseño de interfaz de usuario (UI), y programación web. Actualmente estoy enfocada en el aprendizaje en la programación en general.

CONTACTO

Dirección: San Ignacio #1372, Depto 701,

Santiago Centro.

Mail: nataliaconstanz@gmail.com

Fono: +56 9 8 532 14 61 **Rut:** 15.830.106-7

HABILIDADES TÉCNICAS

Conocimientos en: HTML5, CSS3, Javascript(ES6),

jquery, Bootstrap, Materialize,

SASS, React, Redux.

Herramientas

de prototipado: Adobe XD, Axure, Invision,

Marvel, Sketch.

Suite Adobe: Photoshop, Illustrator,

Indesign, After effects.

Editores de código: Sublime Text, Coda

Visual Studio Code.

IDIOMAS

Inglés Nivel Upper intermediate (curso desarrollado en el Instituto Chileno Británico de Cultura)

Nivel hablado: Intermedio Nivel escrito: Avanzado